臺灣臺中地方法院民事裁定
111年度補字第2112號
原      告  張和明  
            吳敏慧  
            張鈞智  
被      告  臺中市新八自辦市地重劃區重劃會


法定代理人  林俊明  
上列當事人間請求確認重劃會不成立等事件，本院裁定如下：
    主      文
本件訴訟標的價額核定為新臺幣495萬元。
原告應於本裁定送達後5日內，補繳第一審裁判費新臺幣5萬0,00
5元，逾期未繳，即駁回其訴。
    理      由
一、訴訟標的價額，由法院核定。核定訴訟標的價額，以起訴時
    之交易價額為準；無交易價額者，以原告就訴訟標的價額所
    有之利益為準。次按以一訴主張數項標的者，其價額合併計
    算之。但所主張之數項標的互相競合或應為選擇者，其訴訟
    標的價額，應依其中價額最高者定之，民事訴訟法第77條之
    1第1項及第2項、第77條之2第1項分別定有明文。
二、經查，原告起訴先位聲明為「確認被告重劃會不成立」；第
    一備位聲明為「確認被告重劃會於民國111年2月2日第二次
    會員大會就討論事項二『案由：臺中市新八自辦市地重劃區
    重劃分配結果草案，業經研擬完成，提請認可』（下稱系爭
    討論事項）所為之決議無效；又被告據上開決議於同年4月1
    2日公告土地分配各項圖冊無效」；第二備位聲明「確認被
    告重劃會於111年2月2日第二次會員大會就系爭討論事項所
    為決議，製作本重劃區重劃分配結果關於原告部分無效；又
    被告據上開決議於同年4月12日公告土地分配各項圖冊關於
    原告部分亦屬無效」。本件訴訟標的並非對於親屬關係及身
    分上之權利有所主張，核屬因財產權涉訟。又上開先、備位
    聲明之訴訟標的雖非同一，然其目的均係為使原告不受被告
    所做成之土地分配結果之決議所拘束，是以，本件原告提起
    本件訴訟之先、備位聲明，訴之利益應屬一致，並無合併計
    算之必要，自應適用民事訴訟法第77條之2第1項但書之規定
    。
三、經本院命原告陳報其等倘獲勝訴所受利益之客觀價值，然其
    等具狀表示無法核定，且經本院綜合原告提出之相關事證並
    依職權調取該重劃區之估價報告書、分配清冊等資料後，仍
    無從估算本件原告3人因勝訴所受利益之客觀價值，故依民
    事訴訟法第77條之12規定，應就原告3人各以同法第466條所
    定不得上訴第三審之最高利益額數加十分之一即新臺幣（下
    同）165萬元定之，即本件訴訟標的價額核定為495萬元（計
    算式：165萬元×原告3人＝495萬元），應徵第一審裁判費5萬
    0,005元。故依民事訴訟法第249條第1項但書之規定，限原
    告於收受本裁定送達5日內補繳，逾期不繳，即駁回其訴，
    特此裁定。
中　　華　　民　　國　　111 　年　　12　　月　　13　　日
                  民事第五庭    法  官  施懷閔
以上正本係照原本作成。
如不服本裁定關於核定訴訟標的價額部分，應於送達後10日內，
向本院提出抗告狀，並繳納抗告裁判費新臺幣1,000元；命補繳
第一審裁判費部分，不得抗告。
中　　華　　民　　國　　111 　年　　12　　月　　13　　日
                                書記官  張宏賓